【裁判字號】    97,訴,464
【裁判日期】    970429
【裁判案由】    毒品危害防制條例
【裁判全文】
臺灣基隆地方法院刑事判決        97年度訴字第464號
公  訴  人  臺灣基隆地方法院檢察署檢察官
被      告  乙○○
上列被告因毒品危害防制條例案件，經檢察官提起公訴（97年度
毒偵字第772號），並經本院合議庭裁定由受命法官獨任進行簡
式審判程序，判決如下：
    主      文
乙○○施用第一級毒品，累犯，處有期徒刑柒月。
扣案之第一級毒品海洛因驗餘淨重零點零壹陸公克（併同難以完
全析離之包裝袋壹只）沒收銷燬之。
    事實及理由
一、本件事實應補充：「被告乙○○因觀察、勒戒，先後於民國
    89年4月28日、90年3月26日執行完畢釋放，其因施用毒品案
    件，經判處有期徒刑6 月，於93年7月8日執行完畢。」、證
    據應補充：「於本院準備程序及審判程序之自白」、應適用
    之法條應補充：「扣案之第一級毒品海洛因驗餘淨重0.016
    公克（併同難以完全析離之包裝袋1 只），為查獲之毒品（
    蓋無論以何種方式分離包裝袋與其內裝之毒品，包裝袋內均
    會有極微量毒品殘留，故上述包裝袋應整體視為查獲毒品，
    一併依前揭規定宣告沒收銷燬之，參見最高法院95年度臺上
    字第3739號、第7354號判決），不問屬於犯人與否，應依毒
    品危害防制條例第18條第1 項前段宣告沒收銷燬之。」外，
    餘犯罪事實、證據及應適用之法條均引用如附件檢察官起訴
    書之記載。
二、據上論斷，應依刑事訴訟法第273 條之1第1項、第284條之1
    、第299條第1項前段、第310條之2、第454條第2項，毒品危
    害防制條例第10條第1項、第23 條第2項、第18條第1項前段
    ，刑法第11條、第47條第1項，判決如主文。
本案經檢察官甲○○到庭執行職務。
中    華    民    國    97    年    4    月    29    日
                  刑事第四庭法  官    何怡穎
以上正本證明與原本無異。
對於本件判決如有不服，應於收受送達後10日內，向本院提出上
訴書狀，上訴於臺灣高等法院，並按他造當事人之人數附具繕本
。
中    華    民    國    97    年    4    月    19    日
                            書記官    鄭梅君
附錄本案論罪科刑法條：
毒品危害防制條例第10條
施用第一級毒品者，處 6 月以上 5 年以下有期徒刑。
施用第二級毒品者，處 3 年以下有期徒刑。
附件：
臺灣基隆地方法院檢察署檢察官起訴書
                                     97年度毒偵字第772號
    被      告  乙○○  男  37歲（民國○○年○月○○日生）
                        住基隆市安樂區○○○街62巷302號3
                        樓
                        國民身分證統一編號：Ｚ000000000號
上列被告因違反毒品危害防制條例案件，業經偵查終結，認應該
提起公訴，茲將犯罪事實及證據並所犯法條分敘如下：
        犯罪事實
一、乙○○前因 2次施用毒品案件，先後經觀察、勒戒後，認無
    繼續施用毒品之傾向，由本署檢察官各於民國89年 4月24日
    、90年 3月13日，以89年度毒偵字第1101號、90年度偵緝字
    第46號為不起訴處分確定。復因施用毒品案件，先送強制戒
    治（惟於93年1月9日因法律修正報結，強制戒治療程未屆滿
    ），並經臺灣基隆地方法院於91年 9月26日，以91年度訴字
    第265號判處有期徒刑6月確定。又因施用毒品案件，再經同
    法院於95年3月22日，以95年度訴字第111號判處應執行有期
    徒刑8月確定。另因施用毒品案件，經同法院於95年7月31日
    ，以95年度訴字第515號判處有期徒刑8月確定。上開最後2
    罪接續執行，並定應執行刑為有期徒刑1年2月確定，於96年
    6月21日假釋出監，已於96年7月27日假釋付保護管束期滿執
    行完畢。
二、詎其猶不知悔改，復基於施用第一級毒品海洛因之犯意，於
    97年2月10日晚上18時許，在基隆市安樂區○○○街62巷302
    號 3樓住處內，以針筒注射方式施用第一級毒品海洛因。嗣
    因行跡可疑且係毒品列管調驗人口，為警於同年月12日下午
    19時45分許，在基隆市○○區○○路、仁四路口執行臨檢勤
    務，當場扣得其丟棄於地上之海洛因1小包（淨重0.018公克
    、取樣0.002公克，餘重0.016公克），乃採尿送驗有毒品嗎
    啡陽性反應，因而查悉上情。
三、案經基隆市警察局第一分局報告偵辦。
        證據並所犯法條
一、上揭犯罪事實業據被告乙○○坦承不諱，且被告於97年 2月
    12日為警查獲後，經採集其尿液送臺灣尖端先進生技醫藥股
    份有限公司，以氣相層析質譜分析法 （GC/MS）檢驗，結果
    呈毒品嗎啡之陽性反應，此有該公司97年 2月21日出具之濫
    用藥物檢驗報告及基隆市警察局第一分局偵辦毒品案件尿液
    檢體對照表在卷可稽，對以酵素免疫分析或薄層定性分析等
    方式為初步篩檢者，固具有相當程度偽陽性之可能，惟如以
    氣（液）相層析、質譜分析等方法檢驗，出現偽陽性反應之
    機率極低，已具相當之公信力，故前開檢驗結果足以作為認
    定被告確曾施用海洛因事實之依據。並有海洛因 1小包（淨
    重0.018公克、取樣0.002公克，餘重0.016公克） 扣案可資
    佐證，復有起訴書、判決書、交通部民用航空局航空醫務中
    心毒品鑑定書及刑案資料查註紀錄表附卷足參，被告犯行堪
    予認定。
二、核被告所為係犯毒品危害防制條例第10條第 1項之施用第一
    級毒品罪嫌。被告持有第一級毒品海洛因之低度行為，應為
    施用之高度行為所吸收，不另論罪。被告受前述有期徒刑執
    行完畢，此有本署刑案資料查註紀錄表在卷可稽， 5年內再
    犯有期徒刑以上之本罪，應依累犯規定加重其刑。扣案毒品
    海洛因1小包（淨重0.018公克、取樣0.002公克，餘重0.016
    公克）係違禁物，請依同條例第18條第 1項前段規定宣告沒
    收並諭知銷燬。
三、依毒品危害防制條例第23條第2項、刑事訴訟法第251條第1
    項提起公訴。
      此  致
臺灣基隆地方法院
中    華    民    國    97    年    3     月    17    日
                          檢  察  官  李豫雙
本件正本經證明與原本無異
中    華    民    國    97    年    3     月    21    日
                          書  記  官  陳威志
附錄本案所犯法條：
毒品危害防制條例第10條第1項：
施用第一級毒品者，處六月以上五年以下有期徒刑。


司法院資訊處製作；財團法人民間司法改革基金會備份。
